臺灣嘉義地方法院刑事判決　　　　　　　　　　　　　九十三年度訴字第一四九號
　　公　訴　人　臺灣嘉義地方法院檢察署檢察官
　　被　　　告　乙○○
右列被告因違反槍砲彈藥刀械管制條例案件，經檢察官提起公訴（九十三年度偵字第
六二九號），本院判決如左：
    主  文
乙○○未經許可，持有可發射子彈具有殺傷力之改造手槍，累犯，處有期徒刑壹年陸
月，併科罰金新臺幣貳萬元，罰金如易服勞役，以新臺幣玖佰元即銀元佰元折算壹
日，扣案如附表編號一所示之改造手槍（含彈匣壹個）壹把及如附表編號二之子彈貳
拾顆、編號三驗餘之子彈貳拾伍顆、編號四驗餘之子彈肆顆、編號五驗餘之子彈壹
顆、編號六驗餘之子彈貳顆，均沒收。
    事  實
一、乙○○前於民國八十年間因違反肅清煙毒條例案件，經臺灣高等法院於八十一年
    六月四日以八十一年度少上訴字第五○號判決判處有期徒刑七年及一年六月確定
    ；又於八十一年間因違反麻醉藥品管理條例案件，經判處有期徒刑五月，如易科
    罰金以三百元折算一日確定，上開三案定應執行有期徒刑八年二月確定，於八十
    三年八月十六日因縮短刑期假釋出監並交付保護管束，於八十八年九月十八日保
    護管束期滿執行完畢。詎仍不知悔改，明知可發射子彈具有殺傷力之改造玩具手
    槍、子彈分別屬於槍砲彈藥刀械管制條例所列管之槍砲、彈藥，未經許可，不得
    持有，竟於九十二年上半年間某日，在雲林縣虎尾鎮某不詳地點，向姓名年籍不
    詳綽號「阿俊」之成年男子以新台幣五萬元之代價，購得具有殺傷力仿ＦＮ廠半
    自動手槍製造之改造玩具手槍一把（含彈匣一個，槍枝管制編號為：00000
    00000號），及供上述手槍使用具殺傷力之子彈七十四顆後，而未經許可持
    有之，並將上開槍、彈藏置於嘉義縣民雄鄉○○村○○街二十巷二十四號之居所
    內。嗣於九十三年一月十八日上午九時三十五分許，為警持本院所核發之搜索票
    在上址查獲，並扣得如附表編號一所示之改造玩具手槍一把（含彈匣一個），及
    編號二至六所示之子彈（其中編號三之子彈於鑑定時業經實際試射十四顆，剩餘
    二十五顆、編號四之子彈於鑑定時業經實際試射二顆，剩餘四顆、編號五之子彈
    於鑑定時業經實際試射一顆，剩餘一顆、編號六之子彈於鑑定時業經實際試射二
    顆，剩餘二顆），始偵知上情。
二、案經嘉義縣警察局民雄分局報請臺灣嘉義地方法院檢察署檢察官偵查起訴。
    理  由
一、訊據被告乙○○對於右揭犯罪事實除辯稱前開扣案之槍、彈伊已有向警員丙○○
    告知，要主動交予警員丙○○，惟尚未交付即為警查獲，是伊應符合自首之要件
    云云外，餘均據其迭次於警訊、偵查中及本院審理時坦承不諱，核與證人陳瑪琍
    於警訊中證述之情節相符（見警卷第五頁背面），且有本院所核發九十三年度聲
    搜字第五八號搜索票二紙及為警查獲時所拍攝之照片二紙在卷可參（見警卷第七
    、八、一五頁），並有如附表所示之改造玩具手槍一把（含彈匣一個）及子彈七
    十四顆等物扣案可資佐證。而上發扣案物品經鑑定後，其鑑定結果分別見如附表
    所示，認均具有殺傷力，且屬於槍砲彈藥刀械管制條例所列其他可發射子彈具有
    殺傷力之槍枝、子彈，有內政部警政署刑事警察局九十三年三月四日刑鑑字第○
    九三○○二一二五六號槍彈鑑定書一份在卷可稽（見偵查卷第二三至三三頁），
    是被告此部分之自白核與事實相符，足以採信。
二、至被告上開辯稱部分，經查，(1)證人即雲林縣警察局警員丙○○於本院審理時證
    稱：「（問：被告是否有表示要交出槍械的事情？）因為之前他和另外一個人涉
    嫌販賣槍枝的案件（九十二年八月二十九日），被我們查獲，我們移送他去雲林
    地院檢察署，他交保，說他願意提供所購買槍械的來源，檢察官叫我跟他接洽，
    不過他所持有的槍械我不知情」、「（問：提示本案扣案之槍枝照片有何意見？
    ）我沒有看過」、「（問：你是否有答應被告交出槍枝你不辦他？）沒有，檢察
    官主要針對高雄的走私槍械，不過被告持有這把槍枝我不知道」、「（問：被告
    是否有提供其他的槍枝要報繳？）沒有，他到現在沒有提供過任何線索」、「（
    問：被告有無說他去買槍？）沒有，他持有槍枝我不知道」、「（問：你有無說
    如果他有槍要拿出來？）沒有，我也不知道他有槍」、「我有跟他（即被告）說
    西螺的事情請他幫忙，不過我不知道本件槍枝的事情。先前被告要協助高雄地區
    走私槍械的，後來私下我本身有查出西螺地區有人持有要販賣手槍的情事，我請
    被告過去，因為我們出面的話不容易，不過這件我們一直沒有進行，被告把事情
    搞在一起了，我在口頭上有請他幫忙。我們要查緝是對方的槍械，不過被告有槍
    械要給我們，這是兩碼子事」、「我是要查對向的槍械，被告沒有提到這支槍械
    ，我也沒有看過」等語（見本院卷第六七至六九、一三二頁、九十三年七月七日
    訊問筆錄及九十三年九月六日審判筆錄）；(2)證人即查獲本案之嘉義縣警察局民
    雄分局刑事組警員甲○○到庭證述：「（問：本案偵查過程如何？）我們有線民
    供述，電信監察陳瑪琍、劉萬居，不過他們手機已經斷線沒有用，我們根據以前
    的通聯資料，記憶台編碼，我們有線報說劉萬居還有槍，我們查到受搜索處，金
    興村，我們申請搜索票，去時，裡面只有陳瑪琍還有被告，被告在二樓睡覺，不
    過被告已經被狗叫驚醒，我們進去被告房間看到他房間有槍枝」、「（問：你們
    那天到現場是否不是要抓被告？）主要是陳瑪琍，不過被告我們也有聽說，我們
    是針對劉萬居遺漏在外的槍枝，我們去時覺得被告可能也在那邊，不過我們申請
    搜索的對象是陳瑪琍」等語（見本院卷第七一、七二頁九十三年七月七日訊問筆
    錄）；(3)證人即查獲本案之嘉義縣警察局民雄分局刑事組警員丁○○到庭證述：
    「（問：本案你偵查情形過程？）由吳偵查員監察劉萬居的槍械，因斗南分局查
    獲他，吳偵查員在情報上有聽說劉萬居有槍枝寄放在呂素玉那邊，根據以前的通
    聯，機台位置，找到呂素玉、陳瑪琍住所金興街，當初申請搜索票針對毒品及槍
    枝，也不知道被告會在那邊，不過研判有可能，他們進去到樓上直接發現被告房
    間有槍械」等語（見本院卷第七三頁九十三年七月七日訊問筆錄）。綜前開所述
    ，被告顯無針對本案事先與雲林縣警察局警員丙○○配合，表示自願交出扣案槍
    、彈之情形；且參酌被告於警訊、偵查中均未提及上情，則對於犯罪情節如此嚴
    重，悠關被告犯罪有無涉及不法情事，被告於警訊、偵查中卻對其有利之上開抗
    辯事由隻字未提，顯與常情有違；況本案係嘉義縣警察局民雄分局刑事組警員持
    本院所核發之搜索票，至前開被告之居所查獲之事實，已據證人戊○○、甲○○
    、丁○○於本院調查時證述明確（見本院卷第七○至七三頁九十三年七月七日訊
    問筆錄），是就本院所核發之上開搜索票之內容觀之，其內之「受搜索人姓名」
    欄分別係「陳瑪琍」及「呂素玉」，並非被告，顯見查獲警員於偵辦此案時就被
    告持有扣案之槍、彈乙情並不知情，則本案之查獲亦與被告是否提供線索無關甚
    明，是被告上開所辯伊符合自首乙節，要屬避重就輕之詞，且與實情不符，尚難
    憑信。從而，本件事證明確，被告違反槍砲彈藥刀械管制條例之犯行，洵堪認定
    。末查，有關線民或臥底人員之保護，現行法並未明文規定，而證人保護法第十
    四條第一項固規定：本法第二條所列刑事案件之被告，於偵查中供述與該案案情
    有重要關係之待證事項或其他共犯之犯罪事證，因而使檢察官得以追訴該案之其
    他共犯者，以經檢察官事先同意為限，就其因供述所涉之犯罪，減輕或免除其刑
    。惟本案被告迄今並未提供任何有關販賣槍、彈之線索協助檢警調查，業據證人
    丙○○證述綦詳（見本院卷第六八頁九十三年七月七日訊問筆錄），更遑論被告
    有經檢察官之事先同意，是本案亦不符合上開證人保護法之規定，附此敘明。
三、核被告乙○○所為，係犯槍砲彈藥刀械管制條例第十一條第四項之未經許可持有
    其他可發射子彈具有殺傷力之槍枝罪及同條例第十二條第四項之未經許可持有具
    殺傷力之子彈罪。又按槍砲彈藥刀械管制條例所規定之持有行為，其持有之繼續
    ，為行為之繼續，而非狀態之繼續，亦即一經持有該條例所規定之槍砲、彈藥或
    刀械，其犯罪即已成立，但其完結須繼續至持有行為終了時為止，是被告所為係
    屬繼續犯之單純一罪。被告以一行為同時持有如附表編號二至六所示具殺傷力之
    子彈七十四顆，因僅侵害一法益而屬單純一罪，自應僅以持有彈藥一罪論。再其
    以一持有行為，同時持有前揭槍、彈，觸犯構成要件不相同之罪名，為想像競合
    犯，應從一重之未經許可持有其他可發射子彈具有殺傷力之槍枝罪論處。被告前
    於八十年間因違反肅清煙毒條例案件，經臺灣高等法院於八十一年六月四日以八
    十一年度少上訴字第五○號判決判處有期徒刑七年及一年六月確定；又於八十一
    年間因違反麻醉藥品管理條例案件，經判處有期徒刑五月，如易科罰金以三百元
    折算一日確定，上開三案定應執行有期徒刑八年二月確定，於八十三年八月十六
    日因縮短刑期假釋出監並交付保護管束，於八十八年九月十八日保護管束期滿執
    行完畢，有臺灣嘉義地方法院檢察署刑案資料查註紀錄表、臺灣高等法院被告全
    國前案紀錄表各一份附卷可按，其於有期徒刑執行完畢五年以內再犯本件有期徒
    刑以上之罪，為累犯，應依刑法第四十七條之規定加重其刑。按槍砲彈藥刀械管
    制條例第十八條第一項係規定自首之情形，並依其是否已將槍械、彈藥移轉他人
    持有，而分別規定未經移轉持有者，應報繳其持有之全部槍械、彈藥；已移轉持
    有者，應據實供述全部槍械、彈藥之來源或去向，並因而查獲，始能減免其刑。
    第四項係規定自白之情形，必須於偵查或審判中自白，並供述全部槍械、彈藥之
    來源及去向，因而查獲或因而防止重大危害治安事件之發生者，始能減免其刑。
    第四項既謂「並」供述全部槍砲、彈藥、刀械之來源「及」「去向」，自係指已
    將槍械、彈藥移轉與他人持有之情形而言，不包括仍為自己持有之情形在內，此
    觀同條第一項後段係指已移轉他人持有之情形始有「去向」可明。被告於案發後
    未移轉持有槍彈，復未供述「阿俊」之真實姓名年籍以資查證，尚無依該條第四
    項減免其刑之餘地，附此敘明。爰審酌被告素行非佳，有上開前科仍再犯本案，
    足見其輕忽法律之程度，惡性顯非輕微，且非法持有具殺傷力之改造槍、彈造成
    社會治安之潛在性危險，惟到庭後尚能坦認部分犯行之態度及其他一切情狀，量
    處如主文所示之刑，並就科處罰金部分諭知易服勞役之折算標準，以資懲儆。
四、扣案如附表編號一所示之改造玩具手槍一把（含彈匣一個），及如附表編號二之
    制式子彈二十三顆、編號三試射剩餘之子彈二十五顆、編號四試射剩餘之子彈四
    顆、編號五試射剩餘之子彈一顆、編號六試射剩餘之子彈二顆，均具殺傷力，且
    均係違禁物，均應依刑法第三十八條第一項第一款規定宣告沒收。又按物之能否
    沒收，應以裁判時為準，本案判決時，如附表編號三之改造子彈十四顆、編號四
    之改造子彈二顆、編號五之改造子彈一顆、編號六之改造子彈二顆（均僅餘彈頭
    、彈殼），經送鑑實際試射，雖認具殺傷力，惟該等試射所餘之物，已喪失子彈
    效用，不再具有殺傷力，不屬於違禁物，自無庸宣告沒收；至為警查獲之擦槍工
    具乙組，雖係被告所有，惟並非供被告犯罪所用之物，復非違禁物，亦無從宣告
    沒收，均附此敘明。
據上論結，應依刑事訴訟法第二百九十九條第一項前段，槍砲彈藥刀械管制條例第十
一條第四項、第十二條第四項，刑法第十一條前段、第五十五條、第四十七條、第四
十二條第二項、第三十八條第一項第一款，罰金罰鍰提高標準條例第二條，現行法規
所定貨幣單位折算新台幣條例第二條，判決如主文。
本案經檢察官黃正雄到庭執行職務。
中      華      民      國    九十三    年      九      月     十四     日
                                臺灣嘉義地方法院刑事第五庭
                                    審判長  法  官  劉瓊雯
                                            法  官  黃義成
                                            法  官  黃仁勇
右正本證明與原本無異。
如不服本判決，應於判決送達後十日內向本院提出上訴狀( 應附繕本 )。
中      華      民      國    九十三    年      九      月     十四     日
                                            書記官  呂權芳
附錄本判決論罪科刑法條：
(1)槍砲彈藥刀械管制條例第十一條：
未經許可，製造、販賣或運輸第四條第一項第一款所稱其他可發射金屬或子彈具有殺
傷力之各式槍砲者，處五年以上有期徒刑，併科新臺幣一千萬元以下罰金。
未經許可，轉讓、出租或出借前項所列槍砲者，處三年以上十年以下有期徒刑，併科
新臺幣七百萬元以下罰金。
意圖供自己或他人犯罪之用，而犯前二項之罪者，處無期徒刑或七年以上有期徒刑，
併科新臺幣一千萬元以下罰金。
未經許可，持有、寄藏或意圖販賣而陳列第一項所列槍砲者，處一年以上七年以下有
期徒刑，併科新臺幣七百萬元以下罰金。
第一項至第三項之未遂犯罰之。
(2)槍砲彈藥刀械管制條例第十二條：
未經許可，製造、販賣或運輸子彈者，處一年以上七年以下有期徒刑，併科新台幣五
百萬元以下罰金。
未經許可，轉讓、出租或出借子彈者，處六月以上五年以下有期徒刑，併科新台幣三
百萬元以下罰金。
意圖供自己或他人犯罪之用，而犯前二項之罪者，處三年以上十年以下有期徒刑，併
科新台幣七百萬元以下罰金。
未經許可，持有、寄藏或意圖販賣而陳列子彈者，處五年以下有期徒刑，併科新台幣
三百萬元以下罰金。
第一項至第三項之未遂犯罰之。
附表：
┌──┬───────┬─────────────────────────┐
│編號│槍彈          │鑑定文號及鑑定結果                                │
├──┼───────┼─────────────────────────┤
│一  │改造手槍一把（│一、文號：內政部警政署刑事警察局九十三年三月四日刑│
│    │含彈匣一個，槍│    鑑字第○九三○○二一二五六號函（見臺灣嘉義地方│
│    │枝管制編號1102│    法院檢察署九十三年度偵字第六二九號卷第二四頁）│
│    │022899號）。  │    。                                            │
│    │              │二、鑑定結果：係仿FN廠半自動手槍製造之金屬玩具手槍│
│    │              │    ，換裝土造金屬槍管改造而成之改造手槍，機械性能│
│    │              │    良好，可擊發適用之子彈，認具殺傷力。          │
├──┼───────┼─────────────────────────┤
│二  │制式子彈二十三│一、文號：內政部警政署刑事警察局九十三年三月四日刑│
│    │顆            │    鑑字第○九三○○二一二五六號函（見臺灣嘉義地方│
│    │              │    法院檢察署九十三年度偵字第六二九號卷第二四頁）│
│    │              │    。                                            │
│    │              │二、認均係口徑9mm之制式子彈，認均具殺傷力。       │
├──┼───────┼─────────────────────────┤
│三  │改造子彈三十九│一、文號：內政部警政署刑事警察局九十三年三月四日刑│
│    │顆            │    鑑字第○九三○○二一二五六號函（見臺灣嘉義地方│
│    │              │    法院檢察署九十三年度偵字第六二九號卷第二四頁）│
│    │              │    。                                            │
│    │              │二、認均係具直徑約7．7mm金屬彈頭之土造子彈，經採樣│
│    │              │    十四顆試射，均可擊發，認均具殺傷力。          │
├──┼───────┼─────────────────────────┤
│四  │改造子彈六顆  │一、文號：內政部警政署刑事警察局九十三年三月四日刑│
│    │              │    鑑字第○九三○○二一二五六號函（見臺灣嘉義地方│
│    │              │    法院檢察署九十三年度偵字第六二九號卷第二四頁）│
│    │              │    。                                            │
│    │              │二、認均係具直徑約8．9mm金屬彈頭之土造子彈，經採樣│
│    │              │    二顆試射，均可擊發，認均具殺傷力。            │
├──┼───────┼─────────────────────────┤
│五  │改造子彈二顆  │一、文號：內政部警政署刑事警察局九十三年三月四日刑│
│    │              │    鑑字第○九三○○二一二五六號函（見臺灣嘉義地方│
│    │              │    法院檢察署九十三年度偵字第六二九號卷第二五頁）│
│    │              │    。                                            │
│    │              │二、認均係具直徑約9．0mm金屬彈頭之土造子彈，經採樣│
│    │              │    一顆試射，可擊發，認具殺傷力。                │
├──┼───────┼─────────────────────────┤
│六  │改造子彈四顆  │一、文號：內政部警政署刑事警察局九十三年三月四日刑│
│    │              │    鑑字第○九三○○二一二五六號函（見臺灣嘉義地方│
│    │              │    法院檢察署九十三年度偵字第六二九號卷第二五頁）│
│    │              │    。                                            │
│    │              │二、認均係具直徑約8．9mm~9．0mm金屬彈頭之土造子彈 │
│    │              │    ，經採樣二顆試射，均可擊發，認均具殺傷力。    │
└──┴───────┴─────────────────────────┘
